臺灣臺中地方法院交通事件裁定　　　 100年度交聲字第2454號
原處分機關　交通部公路總局臺中區監理所豐原監理站
異　議　人
即受處分人　王徐玉華
上列異議人即受處分人因違反道路交通管理處罰條例案件，對於
交通部公路總局臺中區監理所豐原監理站於民國100年3月18日所
為之裁決處分（豐監稽違字第裁63-F00000000號）聲明異議，本
院裁定如下：
    主    文
異議駁回。
    理    由
一、原處分機關意旨略以：聲明異議人即受處分人（下稱受處分
    人）王徐玉華所有之車牌號碼8562-LG號自小客車，於民國
    99年10月2日14時14分許，在三義鄉台13線52.6公里處（龍
    騰派出所前），因「此路段限速60公里，駕駛人行車速度經
    測時速75公里，超速15公里（未滿20公里）」違規，為苗栗
    縣警察局以苗縣警交字第F00000000號違反道路交通管理事
    件通知單逕行舉發。受處分人於前揭時間、地點被舉發違規
    事實，係違反道路交通管理處罰條例第40條規定，因逾期未
    到案，本站遂於100年3月18日以豐監稽違字第裁63-F000000
    00號裁決書，裁處受處分人罰鍰新臺幣（下同）2,000元，
    並依同條例第63條規定記違規點數1點，於法並無不合等語
    。
二、聲明異議意旨則以：受處分人或家人未收到本件違規舉發通
    知單，經申訴後得知此通知單寄存西螺郵局，因已過違規繳
    納期限，故請退還逾期罰金等語。
三、按受處分人，不服第8條主管機關所為之處罰，得於接到裁
    決書之翌日起20日內，向管轄地方法院聲明異議；依道路交
    通管理處罰條例第87條規定向管轄法院聲明異議之期間，自
    裁決送達之翌日起算，並得依法扣除在途期間及聲請回復原
    狀，道路交通管理處罰條例第87條第1項、道路交通事件處
    理辦法第11條定有明文。此為交通異議事件之程序規定，為
    合法要件，受處分人之異議自需合於此項程序規定，法院始
    得受理為實體審查。次按違反道路交通管理事件統一裁罰基
    準及處理細則第5條規定：處理違反道路交通管理事件，有
    關文書送達之程序，依行政程序法之規定。而送達，於應受
    送達人之住居所、事務所或營業所為之；送達，不能依前2
    條規定為之者，得將文書寄存送達地之地方自治或警察機關
    ，並作送達通知書2份，1份黏貼於應受送達人住居所、事務
    所、營業所或其就業處所門首，另1份交由鄰居轉交或置於
    該送達處所信箱或其他適當位置，以為送達；前項情形，由
    郵政機關為送達者，得將文書寄存於送達地之郵政機關，行
    政程序法第72條第1項前段、第74條第1項、第2項定有明文
    。又行政文書依行政程序法第74條第1項規定為寄存送達者
    ，如確已完成文書寄存於地方自治、警察機關或郵政機構，
    並製作送達通知單2份，1份黏貼於送達處所之門首，另1份
    交由鄰居轉交或置於送達處所信箱或其他適當位置時，無論
    應受送達人實際上何時受領文書，均以寄存之日期視為收受
    送達之日期，而發生送達之效力（最高行政法院95年度裁字
    第634號裁定要旨、臺灣高等法院暨所屬法院97年法律座談
    會刑事類提案第42號研討結果參照）。
四、經查：原處分機關所為之本件裁決書，係以郵務掛號之方式
    送達至受處分人設籍地址即雲林縣西螺鎮○○路11號，因未
    獲會晤受處分人本人，亦無受領文書之同居人、受僱人或應
    送達處所之接收郵件人員，而將裁決書於100年3月24日依法
    寄存於西螺郵局，送達人員並製作送達通知書2份，1份黏貼
    於應受送達人門首，另1份置於受送達處所信箱或適當位置
    以為送達等情，有上開違反道路交通管理事件裁決書、送達
    證書及受處分人之個人基本資料查詢結果各1份附卷可稽。
    揆諸首揭規定，本件裁決書業於100年3月24日即已合法送達
    予受處分人，核無違誤。至本件聲明異議狀上及車號查詢汽
    車車籍資料雖另載有「臺中市○○區○○街21號」乙址，然
    該址實係在100年8月9日始增設為車主地址之一，此有車號
    查詢汽車車籍、汽車異動歷史查詢資料在卷可佐，是原處分
    機關本無從知悉受處分人異於戶籍地址（車籍地）之實際居
    所為何，則本件裁決書已送達予受處分人上開戶籍地址，並
    依法完成寄存送達，已發生法律上送達之效力，要無疑義。
    又受處分人設籍於雲林縣，非居住於處罰機關所在之臺中市
    ，且非居住於受理聲明異議案件之本院管轄區域，依法院訴
    訟當事人在途期間標準第4條第1款第3目、第2條第1項之規
    定，其在途期間為5日，則受處分人倘對本件裁決書之處分
    不服，自應於該裁決書合法送達之翌日即100年3月25日起計
    算20日，並加計在途期間5日，即至100年4月18日為止之異
    議期間內提出異議，然本件受處分人迄至100年8月11日始行
    具狀聲明異議，此有聲明異議狀上原處分機關總收文章戳1
    枚可憑，受處分人聲明異議顯逾前開20日之法定期限，且無
    從命其補正，從而，本件異議為不合法律上之程式，揆諸首
    揭規定，應予駁回。
五、據上論斷，應依道路交通管理處罰條例第87條第2項，道路
    交通事件處理辦法第17條前段，裁定如主文。
中    華    民    國   100    年    8     月    19    日
                  交通法庭  法  官  許月馨
上正本證明與原本無異。
如不服本裁定，應於送達後五日內，向本院提出抗告狀。
                            書記官  詹東益
中    華    民    國   100    年    8     月    19    日